臺灣嘉義地方法院刑事判決　　　　　　　 94年度訴字第305號
公　訴　人　臺灣嘉義地方法檢察署檢檢官
被　　　告　乙○○
上列被告因違反毒品危害防制條例等案件，經檢察官提起公訴（
九十四年度毒偵字第六二四號、九十四年度偵字第二八八○號）
，本院合議庭裁定改依簡式審判程序審理，判決如下：
    主  文
乙○○連續施用第一級毒品，累犯，處有期徒刑捌月，扣案之第
一級毒品海洛因壹包（淨重壹點捌捌公克）沒收銷燬之，上開毒
品外包裝袋壹個（重零點貳肆公克）、夾鍊袋壹個、斜削吸管參
支及注射針筒貳支均沒收；又連續攜帶兇器竊盜，累犯，處有期
徒刑壹年貳月，扣案之安全帶壹條沒收。應執行有期徒刑壹年玖
月，扣案之第一級毒品海洛因壹包（淨重壹點捌捌公克）沒收銷
燬之，上開毒品外包裝袋壹個（重零點貳肆公克）、夾鍊袋壹個
、斜削吸管參支、注射針筒貳支及安全帶壹條均沒收。
    事  實
一、乙○○前於民國八十九年間因施用毒品案件，經臺灣雲林地
    方法院以八十九年度毒聲字第一○一五號裁定令入戒治處所
    施以強制戒治，嗣於九十年七月二十六日因停止戒治交付保
    護管束期滿執行完畢，又因犯妨害公務罪，經臺灣雲林地方
    法院以九十年度易字第二九五號判處有期徒刑九月，於九十
    一年八月二十五日縮刑期滿執行完畢。
二、乙○○於強制戒治執行完畢釋放後五年內，基於施用第一級
    毒品海洛因之概括犯意，自九十二年一、二月間某日起至九
    十四年五月十一日止，在雲林縣斗六市、斗南鎮、古坑鄉、
    嘉義縣梅山鄉等地其所駕駛自用小客車上，以注射針筒內放
    置第一級毒品海洛因加水稀釋後注射之方式，連續施用第一
    級毒品海洛因多次。嗣於九十四年五月十二日上午八時三十
    分許在嘉義縣梅山鄉○○村○○路與榮興街口為警查獲，並
    扣得其所有已供施用之第一級毒品海洛因一包（淨重一‧八
    八公克、包裝重○‧二四公克）、夾鍊袋一個、斜削吸管三
    支及注射針筒二支，而於查獲當日下午四時三十分許，得乙○○同意後採其尿液送驗，其結果呈海洛因之代謝物嗎啡陽
    性反應，始悉上情。
三、乙○○另行起意，基於意圖為自己不法所有之概括犯意，自
    九十四年一月十二日起至同年五月七日止，於如附表所示之
    時間，連續攜帶其所有之安全帶一條及其所有客觀上足以對
    人之生命、身體、安全構成威脅，可為兇器使用之剪刀及十
    字扳手各一支，以如附表所示之方式，於如附表所示之地點
    ，竊取臺灣電力股份有限公司（下稱臺電公司）所有如附表
    編號一至十二所示之電線多次，及甲○○所有如附表編號十
    三之自用小客車、丙○○所有如附表編號十四之自用小客車
    車牌，並於得手後將所竊取之上開電線售予不知情之雲林縣
    斗六市之舊貨商，得款約新臺幣十萬元，將所竊得之上開車
    牌懸掛於所竊得之上開自用小客車上供己代步之用。嗣乙○○駕駛上開竊得之自用小客車，經警於九十四年五月十二日
    上午八時三十分許，在嘉義縣梅山鄉○○村○○路與榮興街
    口查獲，並扣得其所有已供施用之海洛因一包（淨重一‧八
    八公克）、其所有供施用海洛因所用之夾鍊袋一個、斜削吸
    管三支及注射針筒二支、其所有供犯竊盜罪所用之安全帶一
    條。
四、案經嘉義縣警察局竹崎分局報告臺灣嘉義地方法院檢察署檢
    察官偵查起訴。
    理  由
一、上揭事實，業據被告乙○○於警詢、偵查及本院供承不諱，
    參以：
  (一)就事實一部分，其經警查獲當日下午四時三十分許所採集之
    尿液，經送檢驗之結果，呈施用第一級毒品海洛因之代謝物
    嗎啡陽性反應，有臺灣檢驗科技股份有限公司濫用藥物尿液
    檢驗報告（見本院卷第三三頁）、代號及真實姓名對照表（
    見第0000000000警卷第一○頁）在卷可稽，且被
    告為警查獲時所扣得之白色粉末一包，經送法務部調查局檢
    驗結果，確含第一級毒品海洛因成分，亦有法務部調查局九
    十四年八月三日調科壹字第一八○○○二○二二號鑑定通知
    書附卷可稽（見本院卷第三六頁），復有被告所有供施用海
    洛因所用之夾鍊袋一個、斜削吸管三支及注射針筒二支扣案
    可資佐證，足認被告此部分自白與事實相符，堪以採信。再
    查被告於八十九年間因施用毒品案件，經臺灣雲林地方法院
    以八十九年度毒聲字第一○一五號裁定令入戒治處所施以強
    制戒治，嗣於九十年七月二十六日因停止戒治交付保護管束
    期滿執行完畢，有臺灣高等法院被告前案紀錄表在卷可參（
    見本院卷第七三頁），是被告於強制戒治執行完畢釋放後，
    五年內再犯施用毒品罪，自應依法論罪科刑。
  (二)就事實二部分，亦據被害人臺電公司雲林區營業處職員謝順
    義、被害人甲○○、被害人丙○○之姪女黃美鳳於警詢時指
    述綦明（見第0000000000號警卷第八至一四頁）
    ，並有其立具之贓物認領保管單（見第000000000
    0號警卷第一七至一九頁）、臺電公司大埤服務所導線失竊
    案件統計紀錄表（見第0000000000號警卷第二○
    至二三頁）、車輛竊盜、車牌失竊資料個別查詢報表（見第
    0000000000號警卷第二四頁）、車牌失竊詳細資
    料畫面（見第0000000000號警卷第二五頁）、查
    獲現場照片（見第0000000000號警卷第二六至三
    八頁）在卷可稽，復有安全帶一條扣案可資佐證，足徵被告
    此部分自白核與事實相符。
  (三)綜上所述，本件事證明確，被告施用第一級毒品及普通竊盜
    、攜帶凶器竊盜犯行均堪以認定。
二、查海洛因屬毒品危害防制條例第二條第二項第一款所列之第
    一級毒品，被告自九十二年一、二月間某日起至九十四年五
    月十一日止之施用第一級毒品海洛因行為，係犯毒品危害防
    制條例第十條第一項之施用第一級毒品罪。被告因施用第一
    級毒品海洛因而持有海洛因之低度行為，為其施用之高度行
    為所吸收，不另論罪，其先後多次施用第一級毒品海洛因犯
    行，時間緊接，犯罪構成要件相同，顯係基於概括犯意為之
    ，為連續犯，依刑法第五十六條規定，以一罪論，並加重其
    刑。又按刑法第三百二十一條第一項第三款攜帶兇器竊盜罪
    所謂之兇器，其種類並無限制，凡客觀上足對人之生命、身
    體、安全構成威脅，具有危險性之器械均屬之。被告持以行
    竊之剪刀及十字扳手各一支，足以傷人，業據被告於本院供
    承屬實（見本院卷第六五、六六頁），堪認在客觀上足以對
    人之生命、身體構成威脅，自屬刑法第三百二十一條第一項
    第三款所稱之兇器無訛。被告意圖為自己不法之所有，攜帶
    剪刀竊取被害人台電公司所有之電線、攜帶十字扳手竊取丙○○所有之自用小客車車牌，係犯刑法第三百二十一條第一
    項第三款之加重竊盜罪，以自備之鑰匙發動竊取甲○○所有
    之自用小客車係犯刑法第三百二十條第一項之普通竊盜罪。
    其先後所犯上開竊盜犯行，時間緊接，犯罪基本構成要件相
    同，顯係基於概括犯意為之，為連續犯，應依刑法第五十六
    條之規定，以攜帶兇器加重竊盜論以一罪，並依法加重其刑
    。查被告前因犯妨害公務罪，經臺灣雲林地方法院以九十年
    度易字第二九五號判處有期徒刑九月，於九十一年八月二十
    五日縮刑期滿執行完畢，有臺灣高等法院被告前案紀錄表在
    卷可稽（見本院卷第七三頁），其於有期徒刑執行完畢後五
    年內，再犯本案之罪，為累犯，併依刑法第四十七條之規定
    加重其刑，並遞加重之。被告所犯施用第一級毒品罪及攜帶
    凶器竊盜罪間，犯意各別，罪名互異，應予分論併罰。爰審
    酌被告前曾多次因施用毒品觸法，仍不知悛悔，又施用足以
    導致精神障礙、性格異常，甚至造成生命危險之毒品，戕害
    一己之身體健康，對社會治安可能之危害程度非微，另其正
    值青壯之年，不思進取，僅因缺錢花用，竟多次竊取他人財
    物，且其所竊取之臺電公司所有之電線，將造成公眾用電不
    便，惟其犯罪後尚能坦承犯行等一切情狀，就施用第一級毒
    品罪部分，量處有期徒刑八月；就攜帶凶器竊盜罪部分，量
    處有期徒刑一年二月，並定其應執行之刑，以示懲戒。扣案
    之第一級毒品海洛因一包（淨重一‧八八公克），為查獲之
    毒品，且係供被告施打之用，業據被告供承在卷，應依毒品
    危害防制條例第十八條第一項前段之規定，宣告沒收銷燬之
    。而扣案之前開毒品外包裝袋一個（重○‧二四公克）及夾
    鍊袋一個為包裹海洛因以便持有及施用，斜削吸管三支係剷
    取施用海洛因所用，注射針筒二支已供施用，安全帶一條係
    被告持以竊取電線所用，業據被告供承在卷，均為被告所有
    供犯罪所用之物，均依刑法第三十八條第一項第二款之規定
    宣告沒收。至被告所有持以竊取電線所用之剪刀及十字扳手
    各一支等物，業經被告丟棄滅失，此據其供明在卷，其餘扣
    案之鋁條一支、電纜線一支、掛勾一支、鐵鍊一條、撥線器
    一支、角鐵三支及手套五副，被告否認為其所有，亦無證據
    證明為被告所有供犯本件竊盜罪所用之物，故不併予宣告沒
    收。
據上論斷，應依刑事訴訟法第二百七十三條之一第一項、第二百
九十九條第一項前段，毒品危害防制條例第十條第一項、第十八
條第一項前段，刑法第十一條前段、第五十六條、第三百二十條
第一項、第三百二十一條第一項第三款、第四十七條、第五十一
條第五款、第三十八條第一項第二款，判決如主文。
本案經檢察官吳咨泓到庭執行職務。
中　　華　　民　　國　　94　　年　　8 　　月　　31　　日
                  刑事第四庭    法　官　鄭雅文
以上正本證明與原本無異。
如不服本判決，應於判決送達後10日內，向本院提出上訴狀。
中　　華　　民　　國　　94　　年　　8 　　月　　31　　日
                            　　書記官　鄭翔元
附表
┌──┬────────┬──────────┬───────┬─────┬─────────┐
│編號│行  竊  時  間  │行    竊    地    點│行  竊  方  式│被  害  人│竊   得   財   物 │
│    │                │                    │              │          │                  │
├──┼────────┼──────────┼───────┼─────┼─────────┤
│一  │九十四年一月十二│雲林縣古坑鄉中洲村新│持凶器剪刀剪斷│臺電公司  │電線一五○公尺    │
│    │日凌晨一時      │庄電線桿三號        │電線後竊取之  │          │                  │                   │
├──┼────────┼──────────┼───────┼─────┼─────────┤
│二  │九十四年二月十七│雲林縣古坑鄉中洲村埤│持凶器剪刀剪斷│臺電公司  │電線一五○公尺    │
│    │日凌晨一時      │腳電線桿七至九號    │電線後竊取之  │          │                  │
├──┼────────┼──────────┼───────┼─────┼─────────┤
│三  │九十四年三月十六│雲林縣古坑鄉崁腳村興│持凶器剪刀剪斷│臺電公司  │電線一五○公尺    │
│    │日凌晨一時      │昌國小旁            │電線後竊取之  │          │                  │
├──┼────────┼──────────┼───────┼─────┼─────────┤
│四  │九十四年三月十六│雲林縣古坑鄉中洲村埤│持凶器剪刀剪斷│臺電公司  │電線二○○公尺    │
│    │日凌晨二時      │腳電線桿一○至一二號│電線後竊取之  │          │                  │
├──┼────────┼──────────┼───────┼─────┼─────────┤
│五  │九十四年三月十六│雲林縣古坑鄉崁腳村崁│持凶器剪刀剪斷│臺電公司  │含編號六電線共一千│
│    │日凌晨二時      │腳電線桿四至一五號  │電線後竊取之  │          │一百公尺          │
├──┼────────┼──────────┼───────┼─────┼─────────┤
│六  │九十四年三月十八│雲林縣古坑鄉崁腳村崁│持凶器剪刀剪斷│臺電公司  │含編號五電線共一千│
│    │日凌晨一時      │腳電線桿四至一五號  │電線後竊取之  │          │一百公尺          │
├──┼────────┼──────────┼───────┼─────┼─────────┤
│七  │九十四年三月二十│雲林縣古坑鄉湳仔村湳│持凶器剪刀剪斷│臺電公司  │含編號八電線共二五│
│    │二日凌晨一時    │仔電線桿九八號      │電線後竊取之  │          │○公尺            │
├──┼────────┼──────────┼───────┼─────┼─────────┤
│八  │九十四年三月二十│雲林縣古坑鄉湳仔村湳│持凶器剪刀剪斷│臺電公司  │含編號七電線共二五│
│    │二日凌晨一時    │仔電線桿九八湳之一號│電線後竊取之  │          │○公尺            │
├──┼────────┼──────────┼───────┼─────┼─────────┤
│九  │九十四年四月二十│雲林縣大埤鄉豐田村豐│持凶器剪刀剪斷│臺電公司  │含編號十一電線共三│
│    │日凌晨一時      │七電線桿七五分      │電線後竊取之  │          │○○公尺          │
├──┼────────┼──────────┼───────┼─────┼─────────┤
│十  │九十四年四月二十│雲林縣大埤鄉豐田村庄│持凶器剪刀剪斷│臺電公司  │含編號十二電線共六│
│    │日凌晨一時      │寮電線桿三六北一一  │電線後竊取之  │          │○○公尺          │
├──┼────────┼──────────┼───────┼─────┼─────────┤
│十一│九十四年四月二十│雲林縣大埤鄉豐田村豐│持凶器剪刀剪斷│臺電公司  │含編號九電線共三○│
│    │二日凌晨一時    │七電線桿七五分      │電線後竊取之  │          │○公尺            │
├──┼────────┼──────────┼───────┼─────┼─────────┤
│十二│九十四年四月二十│雲林縣大埤鄉豐田村庄│持凶器剪刀剪斷│臺電公司  │含編號十電線共六○│
│    │五日凌晨一時    │寮電線桿三六北一一  │電線後竊取之  │          │○公尺            │
├──┼────────┼──────────┼───────┼─────┼─────────┤
│十三│九十四年五月五日│雲林縣大林鎮○○路八│以自備之鑰匙  │甲○○    │Ｄ三—八六二六號自│
│    │晚上七時四十五分│號前                │發動竊取之    │          │用小客車          │
├──┼────────┼──────────┼───────┼─────┼─────────┤
│十四│九十四年五月七日│雲林縣斗六市林頭里楓│持凶器十字扳手│丙○○    │ＴＣ—四八一八號自│
│    │晚上八時十分    │溝街八六之二號前    │竊取之        │          │用小客車車牌二面  │
└──┴────────┴──────────┴───────┴─────┴─────────┘
附錄論罪科刑法條：
毒品危害防制條例第十條第一項
施用第一級毒品者，處 6 月以上 5 年以下有期徒刑。
刑法第三百二十條第一項
意圖為自己或第三人不法之所有，而竊取他人之動產者，為竊盜
罪，處 5 年以下有期徒刑、拘役或 500 元以下罰金。
第三百二十一條第一項第三款
犯竊盜罪而有左列情形之一者，處 6 月以上、 5 年以下有期徒
刑：
一  於夜間侵入住宅或有人居住之建築物、船艦或隱匿其內而犯
    之者。
二  毀越門扇、牆垣或其他安全設備而犯之者。
三  攜帶兇器而犯之者。
四  結夥三人以上而犯之者。
五  乘火災、水災或其他災害之際而犯之者。
六  在車站或埠頭而犯之者。
前項之未遂犯罰之。
